# 购建固定资产领用原材料等存货情况下现金流量问题

提问人：fanxu7788 时间：2012-05-02 13:29:11
回复 铭艾会 的帖子
原经营用材料及库存商品，后用于投资活动的，如果不是由于原采购计划存在误差导致的，在跨期的情况下，个人认为可参照类似会计估计变更处理方法，不调整前期比较报表。注意IPO申报报表在申报期内的，应当调整。

回答人：chenyiwei
基本赞同此观点。

提问人：cathleen75 时间：2013-07-13 20:44:06
没太明白，如果领用原材料用于在建工程，到底要不要反映在现金流量表--构建固定资产等中？你说的按会计估计变成处理是什么意思？谢谢~

回答人：chenyiwei
在现金流量表中不用反映，因为没有发生相关的实际现金流。

提问人：fanxu7788 时间：2013-07-14 12:20:25
以往（前期）购置的计划用于形成存货的原材料，已经体现在前期的“购买商品接受劳务支付的现金”项目内，以后期间形成固定资产领用的，一般的可不必重新列报调整前期比较报表；对于领用当期，只涉及实物流转，不涉及现金流量。

回答人：chenyiwei
赞同此观点.

提问人：cpazl1982 时间：2013-07-15 13:22:41
还有一部分挂在应付账款，现金流都没有，怎么列入呢？

回答人：chenyiwei
个人倾向于：如果当初购入时是意图作为存货使用，后来改变用途的，则由于原先应付款项是确认于用途改变之前，即使付款发生于用途改变之后，其付款发生的现金流量也应当根据当初初始确认该应付款项时的意图确定，即不受后续存货用途改变的影响，列报为一项“购买商品、接受劳务支付的现金”。

回答人：chenyiwei
对于支付的利息，均作为筹资活动现金流量。这里更强调利息的发生是为了筹资目的。

提问人：fanxu7788 时间：2015-03-29 10:57:33
如果上期采购存货用于生产产品，计应付账款。本期将上期那批存货用于固定资产，同时支付了欠款。个人认为，本期现金流应当列购买固定资产项目反映，前期持有存货的意图在本期改变，应当调整在本期。可以参照估计变更处理。

回答人：chenyiwei
也只有在这种情况下按变更后的用途列报现金流量是合适的。如果该欠款上期已经支付，则支付时是作为购买商品的经营现金流量，后续改变用途时不涉及现金流。